【裁判字號】    92,訴,593
【裁判日期】    920428
【裁判案由】    違反槍砲彈藥刀械管制條例
【裁判全文】
臺灣臺中地方法院刑事判決                          九十二年度訴字第五九三號
    公  訴  人  臺灣臺中地方法院檢察署檢察官
    被      告  甲○○
右列被告因違反槍砲彈藥刀械管制條例案件，經檢察官提起公訴（九十一年度偵字第
二三八七七號），本院判決如左：
    主  文
甲○○未經許可，寄藏可發射子彈具有殺傷力之改造槍枝，處有期徒刑壹年貳月，併
科罰金新臺幣伍萬元，罰金如易服勞役，以新臺幣玖佰元即銀元佰元折算壹日。扣
案之仿ＧＬＯＣＫ廠半自動手槍製造之金屬玩具手槍改造而成之改造手槍壹支（含彈
匣壹個，獲案管制編號0000000000號）沒收。
    事  實
一、甲○○於民國九十一年十一月二十六日二十時許，在臺中市○○路三六六巷八三
    之一○九號七樓之六其租住處，受友人綽號「阿輝」之不詳姓名成年男子之託，
    代為保管仿ＧＬＯＣＫ廠半自動手槍製造之金屬玩具手槍換裝土造金屬槍管改造
    而成具有殺傷力之改造九○手槍一支（含彈匣一個，獲案管制編號為00000
    00000號）及具殺傷力之口徑九ＭＭ制式子彈一顆，甲○○應允並收受前開
    改造手槍一支（含彈匣一個）及子彈一顆後，乃先以布包裝該等槍、彈，再以塑
    膠袋包裝，將之藏放在其上址租住處內之浴缸底層，而未經許可寄藏上開均具有
    殺傷力之改造手槍（含彈匣一個）一支及子彈一顆。嗣於九十一年十二月三日晚
    上九時許，甲○○在臺中市○○路三六六巷八三之一○九號前遭警盤查，因未帶
    證件而帶同警方至其上址租住處拿取證件，為警發現該屋牆上懸掛非屬管制刀械
    之單刃開鋒小武士刀一把，經警徵得甲○○同意搜索其住處後，為警在該屋浴缸
    底層，發現上開改造手槍一支、彈匣一個及子彈一顆，而當場查扣上述改造手槍
    一支（含彈匣一個）及子彈一顆，始查悉上情。
二、案經臺中市警察局第三分局報告臺灣臺中地方法院檢察署檢察官偵查起訴。
    理  由
一、右揭事實，迭據被告甲○○於警訊及偵審中坦承不諱，核與證人即查獲本案之警
    員劉建昌於審理中結證情節相符，並有現場圖一紙、照片十張及扣案之改造手槍
    一支、彈匣一個及子彈一顆可資佐證。又扣案槍彈經送請鑑定，認扣案之改造手
    槍一支為仿ＧＬＯＣＫ廠半自動手槍製造之金屬玩具手槍換裝土造金屬槍管改造
    而成之改造手槍，機械性能良好，可擊發適用子彈，認具殺傷力；另扣案子彈一
    顆，認係口徑九ＭＭ制式子彈，經實際試射，可擊發，認具殺傷力等節，有內政
    部警政署刑事警察局九十一年十二月六日刑鑑字第○九一○三二五八○九號鑑驗
    通知書一份在卷可按，足認被告之自白確與事實相符，堪可採信。本案事證明確
    ，被告犯行堪以認定。
二、被告甲○○未經許可無故寄藏上開改造手槍及子彈，核其所為係犯槍砲彈藥刀械
    管制條例第十一條第四項未經許可寄藏可發射子彈具有殺傷力之改造槍枝罪及同
    條例第十二條第四項未經許可寄藏子彈罪。又按寄藏與持有，均係將物置於自己
    實力支配之下，僅寄藏必先有他人之持有行為，而後始為之受寄代藏而已，故寄
    藏之受人委託代為保管，其保管之本身，亦屬持有，不過，此之持有係受寄之當
    然結果，（修正前）槍砲彈藥刀械管制條例第七條第四項，第十一條第二項係將
    「持有」與「寄藏」為分別之處罰規定，則單純之「持有」，固不包括「寄藏」
    ，但「寄藏」之受人委託代為保管，其保管之本身所為之「持有」，既係「寄藏
    」之當然結果，法律上自宜僅就「寄藏」行為為包括之評價，不應另就「持有」
    予以論罪（最高法院七十四年度臺上字第三四○○號判例意旨參照）。是被告寄
    藏後持有槍枝及子彈之行為係寄藏行為之當然結果，均不另論罪。被告以一寄藏
    行為，寄藏改造玩具手槍及子彈，為想像競合犯，應從情節較重之同條例第十一
    條第四項未經許可寄藏可發射子彈具有殺傷力之改造槍枝罪論處。爰審酌被告寄
    藏前開改造玩具手槍及子彈之行為，影響社會治安，暨其犯罪之動機、目的、手
    段、品行、智識程度、本件犯罪情節、犯罪所生之危害及犯後坦承犯行，態度良
    好等一切情狀，量處如主文所示之刑，併就所處罰金刑部分諭知易服勞役之折算
    標準。又扣案仿ＧＬＯＣＫ廠半自動手槍製造之金屬玩具手槍換裝土造金屬槍管
    改造而成之改造手槍一支（含彈匣一個，獲案管制編號0000000000號
    ）具有殺傷力，已如前述，係屬違禁物，應依刑法第三十八條第一項第一款之規
    定予以宣告沒收。至扣案之九ＭＭ制式子彈一顆，已因內政部警政署刑事警察局
    於鑑驗時試射，而失其原有子彈之結構及效能，不再具有殺傷力，已非違禁物，
    爰不予宣告沒收，附此敘明。
據上論斷，應依刑事訴訟法第二百九十九條第一項前段，槍砲彈藥刀械管制條例第十
一條第四項、第十二條第四項，刑法第十一條前段、第五十五條、第四十二條第二項
、第三十八條第一項第一款，罰金罰鍰提高標準條例第二條，判決如主文。
中      華      民      國    九十二    年      四      月    二十八    日
                                臺灣臺中地方法院刑事第三庭
                                    法  官    江奇峰
右正本證明與原本無異。
如不服本判決，應於送達後十日內向本院提出上訴狀（須附繕本），上訴於臺灣高等
法院臺中分院。
                                    書記官
中      華      民      國    九十二    年      四      月    二十八    日
附錄本案論罪科刑法條全文
槍砲彈藥刀械管制條例第十一條第四項
未經許可，持有、寄藏或意圖販賣而陳列第一項所列槍砲者，處一年以上七年以下有
期徒刑，併科新臺幣七百萬元以下罰金。
槍砲彈藥刀械管制條例第十二條第四項
未經許可，持有、寄藏或意圖販賣而陳列子彈者，處五年以下有期徒刑，併科新臺幣
三百萬元以下罰金。


司法院資訊處製作；財團法人民間司法改革基金會備份。
